【裁判字號】    99,審消債更,217
【裁判日期】    990809
【裁判案由】    聲請更生程序
【裁判全文】
臺灣高雄地方法院民事裁定         99年度審消債更字第217號
聲  請  人  甲○○
上列當事人因消費者債務清理事件聲請更生，本院裁定如下：
    主  文
聲請駁回。
聲請費用由聲請人負擔。
    理  由
一、按消費者債務清理條例所稱消費者，指五年內未從事營業活
    動或從事小規模營業活動之自然人。前項小規模營業指營業
    額平均每月新臺幣20萬元以下者，消費者債務清理條例（下
    稱本條例）第2 條第1 、2 項定有明文。次按聲請更生或清
    算不合程式或不備其他要件者，法院應以裁定駁回之，但其
    情形可以補正者，法院應定期間先命補正，本條例第8 條亦
    有明文。
二、本件聲請人向本院聲請更生，雖主張：其有不能清償債務之
    虞，前已提出債權人清冊，以書面向最大債權金融機構請求
    共同協商債務清償方案，協商成立，惟因不可歸責於聲請人
    之事由致履行原協商內容顯有重大困難，且未經法院裁定開
    始清算程序或宣告破產，爰請求准予更生等語。經查：依據
    本條例施行細則第3 條第2 項規定：「債務人為公司或其他
    營利法人之負責人，無論是否受有薪資，均視為自己從事營
    業活動。其營業額依該公司或其他營利法人之營業額定之。
    」，又公司法第8 條第1 項規定：「本法所稱公司負責人：
    在無限公司、兩合公司為執行業務或代表公司之股東；在有
    限公司、股份有限公司為董事」。聲請人既為三和利貿易股
    份有限公司( 下稱三和利公司) 董事長，依上開規定應為公
    司負責人無誤。而三和利公司雖於93年9 月25日至94年9 月
    24日經財政部高雄市國稅局鹽埕稽徵所准予暫停營業，然該
    公司於94年10至99年6 月間每月營業額約新臺幣418,042 元
    （計算式：743,904 ＋3,422,745 ＋3,270,298＋7,623,877
    ＋7,487,667 ＋1,279,955 ＝23,828,446/57 個月＝
    418,042 元），有民國94年至99年財政部高雄市國稅局新興
    稽徵所99年7 月27日財高國稅新營所字第0990004806號函、
    鹽埕稽徵所99年7 月26日財高國稅鹽營業字第0990004130號
    函及上開回函附件營業稅損益及稅額計算表、營業人銷售額
    及稅額申報書在卷可稽，是本件聲請人於聲請更生前5 年內
    營業期間每月營業額既已超過20萬元，當非得適用本條例聲
    請更生之消費者，其聲請更生不合程式，且上開欠缺又屬無
    從補正，依上說明，自應駁回其更生聲請，爰裁定如主文。
中    華    民    國    99    年    8     月    9     日
                  民事第五庭法  官  李昭彥
上為正本係照原本作成。
如不服本裁定，應於裁定送達後10日內，以書狀向本院提出抗告
，並繳納抗告費新臺幣1千元。
中    華    民    國    99    年    8     月    10    日
                            書記官  黃靖媛

司法院資訊處製作；財團法人民間司法改革基金會備份。
